vi: Mùi hương của dung dịch rửa xe: Anh đào; Cam quýt; Dừa; Vải lanh thơm mát; Thảo mộc; Oải hương; Chanh; Xe mới; Gió biển; Thông; Dâu tây; Không mùi; Vani; Hương gỗ; Khác
cs: Parfemace přípravku na mytí auta: Třešeň; Citrus; Kokos; Čisté prádlo; Bylinky; Levandule; Citron; Nové auto; Oceánský vánek; Borovice; Jahoda; Bez parfemace; Vanilka; Dřevitá; Jiné
hr-HR: Miris otopine za pranje automobila: Trešnja; Citrus; Kokos; Svježe rublje; Biljni miris; Lavanda; Limun; Novi auto; Oceanski povjetarac; Bor; Jagoda; Bez mirisa; Vanilija; Drvenasti miris; Ostalo
hu: Autómosó oldat illata: Cseresznye; Citrus; Kókusz; Friss vászon; Gyógynövényes; Levendula; Citrom; Új autó; Óceáni szellő; Fenyő; Eper; Illatmentes; Vanília; Fás; Egyéb
sl-SI: Vonj raztopine za pranje avtomobila: Češnja; Citrusi; Kokos; Sveže perilo; Zelišča; Sivka; Limona; Nov avto; Oceanski vetrič; Bor; Jagoda; Brez vonja; Vanilja; Lesni; Drugo
nl: Auto wasoplossing geur: Kers; Citrus; Kokos; Fris linnen; Kruiden; Lavendel; Citroen; Nieuwe auto; Zeebries; Den; Aardbei; Geurloos; Vanille; Houtachtig; Overige
pt-PT: Fragrância de solução para lavagem de automóveis: Cereja; Citrinos; Coco; Roupa lavada; Ervas; Lavanda; Limão; Carro novo; Brisa do oceano; Pinho; Morango; Sem fragrância; Baunilha; Amadeirado; Outro
de: Duft des Autowaschmittels: Kirsche; Zitrus; Kokosnuss; Frische Wäsche; Kräuter; Lavendel; Zitrone; Neuwagen; Meeresbrise; Kiefer; Erdbeere; Geruchsneutral; Vanille; Holzig; Sonstige
zh-CN: 洗车液香味: 樱桃味; 柑橘味; 椰子味; 清新亚麻味; 草本味; 薰衣草味; 柠檬味; 新车味; 海洋微风味; 松木味; 草莓味; 无香; 香草味; 木香味; 其他
tr: Araç yıkama solüsyonu kokusu: Kiraz; Narenciye; Hindistan cevizi; Ferah keten; Bitkisel; Lavanta; Limon; Yeni araba; Okyanus esintisi; Çam; Çilek; Kokusuz; Vanilya; Odunsu; Diğer
th: กลิ่นน้ำยาล้างรถยนต์: เชอร์รี; ซิตรัส; มะพร้าว; เฟรชลินิน; สมุนไพร; ลาเวนเดอร์; เลมอน; รถใหม่; โอเชียนบรีซ; สน; สตรอว์เบอร์รี; ไม่มีกลิ่น; วานิลลา; วู้ดดี้; อื่นๆ
pl: Zapach środka do mycia samochodu: Wiśnia; Cytrus; Kokos; Świeży len; Ziołowy; Lawenda; Cytryna; Nowy samochód; Morska bryza; Sosna; Truskawka; Bezzapachowy; Wanilia; Drzewny; Inne
fr: Parfum de la solution de lavage automobile: Cerise; Agrumes; Noix de coco; Linge frais; Plantes; Lavande; Citron; Voiture neuve; Brise océanique; Pin; Fraise; Non parfumé; Vanille; Boisé; Autre
ja: カーシャンプー液の香り: チェリー; シトラス; ココナッツ; フレッシュリネン; ハーバル; ラベンダー; レモン; ニューカー; オーシャンブリーズ; パイン; ストロベリー; 無香料; バニラ; ウッディ; その他
it: Profumo di soluzione per autolavaggio: Ciliegia; Agrumi; Cocco; Bucato fresco; Erbe; Lavanda; Limone; Auto nuova; Brezza marina; Pino; Fragola; Senza profumazione; Vaniglia; Legnoso; Altro
el: Άρωμα διαλύματος για πλύσιμο αυτοκινήτων: Κεράσι; Εσπεριδοειδή; Καρύδα; Καθαριότητα (Fresh linen); Βότανα; Λεβάντα; Λεμόνι; Καινούργιο αυτοκίνητο; Αύρα ωκεανού; Πεύκο; Φράουλα; Χωρίς άρωμα; Βανίλια; Ξυλώδες; Άλλο
sv: Bilrengöringens doft: Körsbär; Citrus; Kokos; Nytvättat; Ört; Lavendel; Citron; Ny bil; Havsbris; Tall; Jordgubb; Oparfymerad; Vanilj; Träig; Annat
sk-SK: Vôňa prostriedku na umývanie áut: Čerešňa; Citrusy; Kokos; Svieža bielizeň; Bylinky; Levanduľa; Citrón; Nové auto; Oceánsky vánok; Borovica; Jahoda; Bez vône; Vanilka; Drevitá; Iná
bg-BG: Аромат на препарата за миене на автомобил: Череша; Цитрус; Кокос; Чисто пране; Билков; Лавандула; Лимон; Нова кола; Океански бриз; Бор; Ягода; Без аромат; Ванилия; Дървесен; Друго
ro-RO: Parfum de soluție pentru spălare auto: Cireșe; Citrice; Cocos; Rufe curate; Plante aromatice; Lavandă; Lămâie; Mașină nouă; Briză marină; Pin; Căpșuni; Fără parfum; Vanilie; Lemnos; Altele
lt-LT: Automobilių plovimo priemonės kvapas: Vyšnių; Citrusinių vaisių; Kokosų; Švarių skalbinių; Žolelių; Levandų; Citrinų; Naujo automobilio; Vandenyno gaivos; Pušų; Braškių; Be kvapo; Vanilės; Medienos; Kita
pt-BR: Fragrância da solução de lavagem de carros: Cereja; Cítrico; Coco; Linho fresco; Herbal; Lavanda; Limão; Carro novo; Brisa do oceano; Pinho; Morango; Sem perfume; Baunilha; Amadeirado; Outro
es: Fragancia de la solución para lavado de autos: Cereza; Cítrico; Coco; Ropa limpia; Herbal; Lavanda; Limón; Coche nuevo; Brisa marina; Pino; Fresa; Sin fragancia; Vainilla; Amaderado; Otro
nb: Duft av bilvaskløsning: Kirsebær; Sitrus; Kokos; Nyvasket tøy; Urter; Lavendel; Sitron; Ny bil; Havbris; Furu; Jordbær; Uparfymert; Vanilje; Treaktig; Annet
ko: 세차 용액 향: 체리; 시트러스; 코코넛; 프레시 린넨; 허브; 라벤더; 레몬; 새 차 냄새; 오션 브리즈; 소나무; 딸기; 무향; 바닐라; 우디; 기타
zh-TW: 洗車液香味: 櫻桃; 柑橘; 椰子; 清新亞麻; 草本; 薰衣草; 檸檬; 新車味; 海洋微風; 松樹; 草莓; 無香; 香草; 木質; 其他
da: Duft af bilvaskemiddel: Kirsebær; Citrus; Kokos; Nyvasket linned; Urter; Lavendel; Citron; Ny bil; Havbrise; Fyrrenål; Jordbær; Uden duft; Vanilje; Træagtig; Andet
en: Car wash solution scent: Cherry; Citrus; Coconut; Fresh linen; Herbal; Lavender; Lemon; New car; Ocean breeze; Pine; Strawberry; Unscented; Vanilla; Woody; Other
ru: Аромат средства для мойки автомобиля: Вишня; Цитрус; Кокос; Свежее белье; Травяной; Лаванда; Лимон; Новая машина; Океанский бриз; Хвоя; Клубника; Без запаха; Ваниль; Древесный; Другое
fi: Autonpesuliuoksen tuoksu: Kirsikka; Sitrus; Kookos; Puhdas pyykki; Yrtti; Laventeli; Sitruuna; Uusi auto; Merituuli; Mänty; Mansikka; Hajusteeton; Vanilja; Puinen; Muu